【裁判字號】    95,裁,1949
【裁判日期】    950828
【裁判案由】    有關行政執行事務
【裁判全文】
最  高  行  政  法  院  裁  定
                                     95年度裁字第01949號
抗  告  人  丙○○
            乙○○
            甲○○
上列抗告人因與相對人財政部臺灣省北區國稅局間有關行政執行
事務事件，抗告人不服中華民國94年10月20日臺北高等行政法院
94 年度訴字第2354號裁定，提起抗告。本院裁定如下：
    主  文
抗告駁回
抗告費用由抗告人負擔
    理  由
一、按「人民因中央或地方機關之違法行政處分，認為損害其權
    利或法律上之利益，經依訴願法提起訴願而不服其決定者，
    得向高等行政法院提起撤銷訴訟。」行政訴訟法第4條第1項
    定有明文。而所謂行政處分，依訴願法第3條第1項規定，係
    指中央或地方機關就公法上具體事件所為之決定或其他公權
    力措施，而對外直接發生法律效果之單方行政行為而言。次
    按，「提起訴願，以有行政處分之存在為前提要件。所謂行
    政處分，乃行政主體就具體事件所為之發生法律上效果之單
    方的行政行為。至行政官署所為單純的事實之敘述或理由之
    說明，既不因該項敘述或說明而生法律效果，自非行政處分
    ，人民對之，即不得提起訴願。」本院44年判字第18號亦著
    有判例。
二、本件抗告意旨略謂：本件抗告人向財政部、經濟部調印相關
    資料，發現抗告人丙○○、甲○○等兩人，雖人在美國讀書
    並未回臺灣，居然會參與金豫電子股份有限公司設立登記時
    之股東會議並簽名等共2次，由此足知抗告人被列為金豫公
    司之董事、監察人，顯然是被偽造、被利用，上開偽造事實
    證據，抗告人早已提請相對人查證，相對人明知有疑義，卻
    仍不依法查明、依法處置，如此草率偏頗處理，原審法院亦
    未深入查究，逕以非行政處分為由，裁定駁回抗告人之訴，
    於法有違。為此，依法提起抗告，請廢棄原審裁定等語。
三、經查，抗告人係不服相對人所屬臺北縣分局民國（下同）93
    年9月15日北區國稅北縣三字第0931050435號函，提起行政
    爭訟。原審法院審理結果，以稅捐稽徵機關依稅捐稽徵法第
    39條規定，就納稅義務人逾期未繳納之稅捐移送強制執行，
    該項移送行為僅係行政機關之內部處理程序，乃事實行為，
    非屬行政處分，是抗告人等3人，向相對人所屬臺北縣分局
    申請撤回強制執行，該分局以系爭函文答復抗告人丙○○，
    核該函之性質，乃該分局就金豫電子股份有限公司欠繳營業
    稅遭移送強制執行情事加以敘述，屬單純事實之說明，抗告
    人等之權益並不因此項敘述而生法律效果，難謂其屬行政處
    分性質。抗告人提起行政訴訟，顯非合法為由，裁定駁回抗
    告人之訴。查本件抗告人不服，對之提起行政爭訟之相對人
    所屬臺北縣分局93年9月15日北區國稅北縣三字第093105043
    5號函意旨，依其函釋內容所示，並非行政機關就公法上具
    體事件所為決定或其他公權力措施，亦非屬對外直接發生法
    律效果之單方行為，原審認定屬單純事實說明，非屬行政處
    分，不得提起訴願及撤銷訴訟為由，裁定駁回抗告人之訴，
    核無不合。抗告意旨，無非爭執實體事實之認定，惟原審裁
    定即以本件不合法程序予以駁回，對抗告人實體法上之主張
    未予審究，並無不合，揆諸首揭說明，原審裁定尚無違誤，
    抗告意旨為無理由，應予駁回。
據上論結，本件抗告為無理由，爰依行政訴訟法第104條、民事
訴訟法第95條、第78條及第85條第1項前段，裁定如主文。
中    華    民    國    95    年    8     月    28    日
                  第六庭審判長法  官  張  登  科
                              法  官  葉  百  修
                              法  官  藍  獻  林
                              法  官  林  清  祥
                              法  官  鄭  小  康
以  上  正  本  證  明  與  原  本  無  異
中    華    民    國    95    年    8     月    29    日
                              書記官  徐  忠  信


司法院資訊處製作；財團法人民間司法改革基金會備份。
